【裁判字號】    95,交抗,463
【裁判日期】    950629
【裁判案由】    違反道路交通管理處罰條例
【裁判全文】
臺灣高等法院交通事件裁定             95年度交抗字第463號
抗  告  人  甲○○
即受處分人
上列抗告人因違反道路交通管理處罰條例案件，不服台灣板橋地
方法院中華民國95年3月31日裁定（94年度交聲字第2050號），
提起抗告，本院裁定如下：
    主  文
抗告駁回。
    理  由
一、按汽車駕駛人飲用酒類或其他類似物後其吐氣所含酒精濃度
    超過每公升0 點25毫克或血液中酒精濃度超過百分之0 點05
    以上者，不得駕車，道路交通安全規則第114 條第1 款定有
    明文。次按汽車駕駛人，駕駛汽車經測試檢定酒精濃度超過
    規定標準者，處新臺幣15000 元以上60000 元以下罰鍰，並
    當場禁止其駕駛及吊扣其駕駛執照1 年，91年7 月3 日修正
    前道路交通管理處罰條例第35條第1 項第1 款規定甚明。
二、本件抗告人即受處分人甲○○飲酒後，於90年8月10日凌晨1
    時51分許，駕駛車牌號碼W6-1491號自用小客車，行經桃園
    縣中壢市○○路與興仁路口，為警攔停測試檢定其吐氣酒精
    濃度達每公升0點28毫克，超過規定標準，經桃園縣警察局
    中壢分局內壢派出所警員掣單舉發之事實，有桃園縣警察局
    桃警局交字第D9B056994號舉發違反道路交通管理事件通知
    單、酒精測試表各1件附卷可資佐證，抗告人亦坦承於90年8
    月10日駕駛汽車前確有飲用酒精飲料之行為，且本件舉發警
    員所使用之酒精測試器業經經濟部標準局檢定合格，亦有桃
    園縣警察局中壢分局90年9月12日中警行交字第24526號函在
    卷足稽，是抗告人於上開時、地駕駛汽車酒精濃度超過規定
    標準之違規事實至明。抗告人所辯：因酒精測定器存有誤差
    ，應以吐氣酒精濃度超過每公升0點28毫克為舉發標準云云
    ，然並未提出究竟有何根據吐氣酒精濃度超過每公升0.28毫
    克才可舉發及酒精測定器發生誤差之計算標準可供查核，且
    與前開法條規定不符，自無可採。而抗告人因本件違規事實
    ，經桃園縣警察局中壢分局警員於90年8月10日掣單舉發，
    命於同年月25日前到案，抗告人於同年月23日向交通部公路
    局臺北區監理所提出申訴後，經交通部公路局臺北區監理所
    查證結果，認違規屬實，於90年10月17日以00-000-0-000
    09號函通知抗告人於發文翌日起15日內到案聽候裁決，或繳
    納罰鍰結案，逾期將依法逕行裁決，加重處分，此有抗告人
    所提申訴書及前開函文存卷為憑。惟抗告人並未於90年10月
    18日起15日內之應到案日期到案聽候裁決或繳納罰鍰，乃由
    原處分機關依道路交通管理處罰條例第9條第1項規定逕行裁
    處罰鍰27000元，並命於94年12月11日前繳納，有原處分機
    關之裁決書在卷可按。上述94年12月11日期限係屬原處分機
    關所為裁罰之履行期限，逾期之法律效果為自翌日起易處吊
    扣駕駛執照27個月，並非應到案日期，抗告人指稱其並未逾
    期，竟遭以逾期30日以上之標準受罰，自有誤會。又本件原
    處分機關係於行政罰法於95年2月5日施行前之94年11月11日
    為裁罰處分，依行政罰法第45條規定：「本法施行前違反行
    政法上義務之行為應受處罰而未經裁處，於本法施行後裁處
    者，除第十五條、第十六條、第十八條第二項、第二十條及
    第二十二條規定外，均適用之。前項行政罰之裁處權時效，
    自本法施行之日起算。」，該法第27條第1項所定3年裁罰權
    時效於本件並無追溯適用之效力。是原處分機關雖於90年8
    月10日異議人違規行為發生後，遲至94年11月11日始為本件
    裁罰處分，並未逾越上開規定之時效。從而，原處分機關依
    道路交通管理處罰條例第35條第1項第1款暨道路交通管理事
    件統一裁罰基準，裁處罰鍰27000元，並吊扣駕駛執照1年，
    核無違誤，原法院因而以抗告人之異議為無理由，予以駁回
    ，並無不當。抗告意旨仍執前詞，認吐氣之酒精測定值並未
    逾0.28毫克，且伊未逾30日之期間，及原處分機關遲至違規
    行為後3年才予裁罰，自屬違法等語指摘原裁定不當，為無
    理由，其抗告應予駁回。
據上論斷，應依道路交通案件處理辦法第26條、刑事訴訟法第
412條 ，裁定如主文。
中    華    民    國    95    年    6     月    29    日
                    交通法庭    審判長法  官   林堭儀
                                      法  官   王炳梁
                                      法  官   莊謙崇
以上正本證明與原本無異。
不得再抗告。
                                      書記官   林旻弘
中    華    民    國    95    年    6     月    30    日


司法院資訊處製作；財團法人民間司法改革基金會備份。
